臺灣臺北地方法院刑事判決　　　　　　　96年度訴字第1341號
公　訴　人　臺灣臺北地方法院檢察署檢察官
被　　　告　甲○○
　　　　　　　　　　（現於臺灣新店戒治所執行強制戒治中）
上列被告因偽造文書等案件，經檢察官提起公訴（96年度偵字第
4144號），本院判決如下：
    主  文
甲○○犯如附表所示贓物等罪，各處如附表所示之宣告刑，均減
刑如附表所示，如附表編號二、四、五消費簽帳單特約商店存根
聯上偽造之「乙○○」簽名，均沒收如附表所示。應執行有期徒
刑拾月。如附表編號二、四、五所示消費簽帳單特約商店存根聯
上偽造之「乙○○」簽名共枚，均沒收。
    事  實
一、甲○○（原名林友建）明知姓名、年籍不詳綽號「小偉」之
    成年男子所持有第一商業銀行股份有限公司（以下稱第一商
    業銀行）、卡號：0000000000000000號、背面簽署名為「乙
    ○○」之信用卡1 張（該信用卡為乙○○所有，於95年10月
    3 日之前，在臺北縣新店市○○路156 之6 號6 樓前遭竊遺
    失）係屬來路不明贓物，竟基於故買贓物之犯意，於95年10
    月3 日某時，在臺灣地區內某不詳處所，以新臺幣（下同）
    5, 000元之價格，向綽號「阿偉」之人買受後，供己使用。
二、甲○○買受犯罪事實欄一所示乙○○所有第一商業銀行信用
    卡後，復基於意圖為自己不法所有、得財產上不法利益及行
    使偽造私文書之犯意，於95年10月4 日凌晨零時18時許，邀
    集不知情之牟桐毅一同前往位於臺北市○○路124 巷31號6
    樓「秋吉兒禮品商行」（實際為鑽石帝國酒店）消費，使用
    該店提供食品及服務，總計消費共計35,000元後，甲○○即
    持乙○○所有前開信用卡，冒用乙○○之名義而將上開信用
    卡交予該公司店員刷卡結帳，並在店員交予之簽帳單第1 聯
    （簽帳單為1 式2 聯，1 聯由特約商店留存、1 聯由持卡人
    留存）之簽名欄內，偽簽「乙○○」之署押1 枚（第2 聯並
    未簽名，亦無複寫之情形），而偽造用以表彰乙○○本人同
    意就簽帳單上所載之消費以信用卡付款之私文書後，交予該
    公司之店員而加以行使，使該公司店員陷於錯誤，誤信係乙
    ○○本人持卡消費，乃允以簽帳消費，使甲○○獲得前揭該
    店所提供之食品及服務利益，並再將簽帳單持卡人收執聯交
    予甲○○，足以生損害於乙○○本人。
三、甲○○與姓名、年籍不詳之成年友人1 人共同基於得財產上
    不法利益及行使偽造準私文書之犯意，於95年10月4 日10時
    57分許，在臺灣地區內某不詳處所，推由該友人持乙○○所
    有前開信用卡，利用網際網路連線至位於臺北市○○○路○
    段100 號12樓之雅虎國際資訊股份有限公司（下稱雅虎公司
    ）後，冒用乙○○名義，在網站刷卡消費訂單上，輸入該信
    用卡卡號等資料於申購網頁空白欄位內，而偽造用以表彰乙
    ○○本人同意以信用卡付款消費300 元之準私文書後，並將
    之傳輸至雅虎公司而行使之，使該網站管理人員陷於錯誤，
    誤信係乙○○本人有付款購消費之意思且同意以信用卡支付
    消費金額，乃允以簽帳消費，使甲○○與該友人獲得使用線
    上遊戲點數之不法利益，足以生損害於乙○○本人。
四、甲○○與姓名、年籍不詳綽號「阿尉」之成年男子共同基於
    意圖為自己不法所有及行使偽造私文書之犯意，持乙○○所
    有前開信用卡，於95年10月4 日20時13分許，前往位於臺北
    市○○區○○街30巷12號「愛買吉安景美店」消費，並於選
    定價值11,980元商品後，推由甲○○冒用乙○○之名義而將
    上開信用卡交予該公司店員刷卡結帳，並在店員交予之簽帳
    單第1 聯（簽帳單為1 式2 聯，1 聯由特約商店留存、1 聯
    由持卡人留存）之簽名欄內，偽簽「乙○○」之署押1 枚（
    第2 聯並未簽名，亦無複寫之情形），而偽造用以表彰乙○
    ○本人同意就簽帳單上所載之消費以信用卡付款之私文書後
    ，交予該公司之店員而加以行使，使該公司店員陷於錯誤，
    誤信係乙○○本人持卡消費而將選購之商品連同簽帳單持卡
    人收執聯交予甲○○與綽號「阿尉」之人，足以生損害於乙
    ○○本人。
五、甲○○與犯罪事實欄四所示綽號「阿尉」之人共同基於意圖
    為自己不法所有及行使偽造私文書之犯意，持乙○○所有前
    開信用卡，於95年10月4 日20時20分許，前往位於臺北市○
    ○區○○街30巷12號「遠百企業景美分公司」消費，並於選
    定價值1,850 元商品後，推由甲○○冒用乙○○之名義而將
    上開信用卡交予該公司店員刷卡結帳，並在店員交予之簽帳
    單第1 聯（簽帳單為1 式2 聯，1 聯由特約商店留存、1 聯
    由持卡人留存）之簽名欄內，偽簽「乙○○」之署押1 枚（
    第2 聯並未簽名，亦無複寫之情形），而偽造用以表彰乙○
    ○本人同意就簽帳單上所載之消費以信用卡付款之私文書後
    ，交予該公司之店員而加以行使，使該公司店員陷於錯誤，
    誤信係乙○○本人持卡消費而將選購之商品連同簽帳單持卡
    人收執聯交予甲○○與綽號「阿尉」之人，足以生損害於乙
    ○○本人。
六、甲○○基於意圖為自己不法所有之犯意，於94年12月4 日23
    時19分許、同年月日23時21分許，再持乙○○所有前開信用
    卡，前往位於桃園縣龜山鄉○○路○ 段118 2 號1 樓「傑福
    輪胎有限公司」消費，並先後選定價值各44, 000 元、
    22,000 元 商品後結帳時，接續冒用乙○○之名義而將上開
    信用卡交予該商店店員刷卡結帳，使該商店店員陷於錯誤，
    誤信係乙○○本人持卡消費，而予以刷卡2 次。惟因刷卡失
    敗、該店員察覺有異，懷疑其非持卡人，而未繼續讓甲○○
    刷卡付款交易，始均未能得逞。
七、甲○○與姓名、年籍不詳之成年友人1 人共同基於得財產上
    不法利益及行使偽造準私文書之犯意，於95年10月4 日10時
    57分許，在臺灣地區內某不詳處所，推由該友人持乙○○所
    有前開信用卡，利用網際網路連線至位於臺北市○○○路○
    段100 號12樓之雅虎公司，即冒用乙○○名義，在網站刷卡
    消費訂單上，輸入該信用卡卡號等資料於申購網頁空白欄位
    內，而偽造用以表彰乙○○本人同意以信用卡付款消費30 0
    元之準私文書後，並將之傳輸至雅虎公司而行使之，使該網
    站管理人員陷於錯誤，誤信係乙○○本人有付款消費之意思
    且同意以信用卡支付消費金額，乃允以簽帳消費，惟因刷卡
    失敗、該網站管理察覺有異，而未繼續讓渠等刷卡付款交易
    ，始未能得逞。
八、嗣經乙○○於接獲第一商業銀行所寄發繳款通知書，發覺有
    異，報警處理，始循線查獲。
九、案經臺北縣政府警察局新店分局移送臺灣臺北地方法院檢察
    署檢察官偵查後提起公訴。
    理  由
壹、程序方面：
一、按刑事訴訟法第273 條之1 規定除被告所犯為死刑、無期徒
    刑、最輕本刑為3 年以上有期徒刑之罪、或高等法院管轄第
    一審案件者外，於審判期日前之程序進行中，被告先就被訴
    事實為有罪之陳述時，審判長得告知被告簡式審判程序之旨
    ，並聽取當事人、代理人、辯護人及輔佐人之意見後，裁定
    進行簡式審判程序。經查，本件被告甲○○被訴偽造私文書
    等乙案，非前開不得進行簡式審判程序之案件，經被告於本
    院行準備程序時就訴事實為有罪之陳述，且經法官告知被告
    簡式審判程序之旨，聽取被告及檢察官之意見後，爰依上開
    刑事訴訟法第273 條之1 之規定，裁定改依簡式審判程序審
    判之，合先敘明。
二、次按被告以外之人於審判外之陳述，雖不符前4 條之規定，
    而經當事人於審判程序同意作為證據，法院審酌該言詞陳述
    或書面陳述作成時之情況，認為適當者，亦得為證據，刑事
    訴訟法第159 條之5 第1 項規定甚明。查本件證人乙○○及
    牟桐毅於警詢或偵查中之陳述，屬被告以外之人於審判外之
    陳述，原均無證據能力，惟上開陳述，公訴人、被告就前開
    審判外之陳述於本院審理程序中均同意作為證據，且該證人
    乙○○等人於警詢或偵查之陳述作成時之情況，核無違法取
    證及證明力明顯過低之瑕疵，亦認為以之作為證據為適當，
    揆諸上開規定，本院認證人乙○○、牟桐毅於警詢或偵查中
    之陳述俱有證據能力。
貳、實體方面：
一、上開犯罪事實，業經被告於本院審理中坦認不諱，核與證人
    乙○○於警詢中（見96年度偵字第4144號偵查卷第9 頁至第
    16 頁） 、證人牟桐毅於警詢及偵查中（同前偵查卷第19頁
    至21 頁 、第48頁）指述情節相符合，並有臺北縣政府警察
    局新店分局受理各類案件紀錄表1 份、臺北縣政府警察局新
    店分局受理刑事案件報案三聯單1 份及第一商業銀行96年5
    月2 日一總消卡易字第05771 號函暨所附交易明細、簽帳單
    資料1份 在卷可稽。足徵被告上開自白與事實相符，洵堪採
    信，本案事證明確，被告犯行洵堪認定，應予依法論科。
二、核被告於如犯罪事實欄一所為係犯刑法第349條第2項之故買
    贓物既遂罪；於如犯罪事實欄二所為係犯刑法第216 條、第
    210條之行使偽造私文書既遂罪及第339條第1項、第2項之詐
    欺取財、得利既遂罪，被告向秋吉兒禮品商行施用詐術結果
    ，尚有獲得免支付其中服務費用之財產上不法利益，公訴人
    起訴僅認有詐欺取財，容有誤會；又以錄音、錄影或電磁紀
    錄藉機器或電腦處理所顯示之聲音、影像或符號，足以表示
    其用意之證明者，依刑法第220 條第2 項規定，以文書論。
    而所謂電磁紀錄，謂以電子、磁性、光學或其相類之方式所
    制成，而供電腦處理之紀錄，刑法第10條第6 項亦有規定。
    文書之行使，每因文書性質、內容不同而異，就刑法第220
    條第2項 之準文書所言，祗須藉由機器、電腦處理或電磁紀
    錄，得以表示其文書之內容即屬之，亦即行為人藉由機器、
    電腦處理時所顯示之影像或符號，足以表示用意之證明而行
    使之，即達於行使準私文書之程度。本件被告於如犯罪事實
    欄三、七部分與其友人均明知其等並非真正持卡人，竟在網
    際網路上輸入乙○○所有信用卡卡號等資料而製作網路訂購
    單資料，使上開資料顯示於電腦處理影像之螢幕上，用以表
    彰其為真正持卡人以其所有之信用卡購買之意，上開經電腦
    處理螢幕上所示之文字內容自屬刑法第220 條第2 項所規定
    之準文書。再者，被告向該雅虎公司施用詐術，乃係獲得遊
    戲點數使用之財產上不法利益，並非取得財物，故核被告於
    如犯罪事實欄三所為係犯刑法第216 條、第220 條第2 項、
    第210 條之行使偽造準私文書既遂罪及第339 條第2 項之詐
    欺得利既遂罪；於如犯罪事實欄七所為係犯刑法第216 條、
    第220 條第2 項、第210 條之行使偽造準私文書既遂罪及第
    339 條第2 項、第3 項之詐欺得利未遂罪，公訴人起訴認此
    係犯行使偽造私文書及詐欺取財既、未遂罪，亦有誤會；另
    於如犯罪事實欄四、五所為均係犯刑法第216 條、第210 條
    之行使偽造私文書既遂罪及第339 條第1 項之詐欺取財既遂
    罪；於如犯罪事實欄六所為係犯刑第339 條第1 項、第3 項
    之詐欺取財未遂罪。被告於如犯罪事實欄二、四、五所為之
    偽造署押之行為均係偽造私文書之階段行為，又犯罪事實欄
    二、三、四、五、七偽造（準）私文書之低度行為，應為行
    使之高度行為所吸收，均不另論罪。被告於犯罪事實欄六中
    接續2 次刷卡購物時間、地點接近，且被害人同一，應係同
    一犯罪之接續行為。被告於犯罪事實欄三、四、五、七間與
    綽號「阿尉」之人、姓名、年籍不詳之友人1 人間就所犯行
    使偽造（準）私文書既遂罪及詐欺取財、詐欺得利既、未遂
    罪間有犯意之聯絡，行為之分擔，均為共同正犯，應就各共
    犯之所為負全部責任。另被告於如犯罪事實欄二刷卡消費時
    ，其行使偽造簽帳單之行為即係其施用詐術以詐得免費使用
    店內服務及食物，另被告於犯罪事實欄三、四、五、七中刷
    卡購物或消費時，其行使偽造簽帳單或網路消費訂購單之行
    為即係其施用詐術之行為均是被告以一行為而觸犯行使偽造
    私文書或準私文書、及詐欺取財或詐欺得利等罪名，為想像
    競合犯，應依刑法第55條之規定，從一重之行使偽造（準）
    私文書罪處斷。再者，被告所犯罪事實欄一、二、三、四、
    五、六、七犯行間，犯意各別，應予分論併罰。爰審酌被告
    正值壯年，不思以己力正當謀生，反意圖不勞而獲，屢次侵
    害他人之財產權，破壞社會治安及金融秩序，所為實屬非是
    ，然念及其犯罪後於本院審理中坦承不諱之態度等一切情狀
    ，各量處如主文所示之刑。又中華民國96年罪犯減刑條例於
    96年6 月15日制定，於96年7 月16日施行，而本件被告犯罪
    時間為95年10月間，所受宣告之刑未逾有期徒刑1 年6 月，
    非屬該條例第3 條第1 項第15款不得減刑之情形，依該條例
    第2 條第1 項第3 款之規定，宣告之有期徒刑均減其刑期2
    分之1 ，並定其應執行之刑。
三、犯罪事實欄二所示秋吉兒禮品商行之信用卡簽帳單特約商店
    存根聯上偽造之「乙○○」署押1 枚，犯罪事實欄四所示愛
    買吉安景美店之信用卡簽帳單特約商店存根聯上偽造之「乙
    ○○」署押1 枚，犯罪事實欄五所示遠百企業景美分公司之
    信用卡簽帳單特約商店存根聯上偽造之「乙○○」署押1 枚
    ，不問屬於犯人與否，均應依刑法第219 條之規定宣告沒收
    。至秋吉兒禮品商行、愛買吉安景美店及遠百企業景美分公
    司簽帳單持卡人存根聯各1張（均未簽名），雖為被告因犯
    罪所得之物，惟既未扣案，避免日後執行困難，本院不對之
    宣告沒收。另本案被告所持用之信用卡及上開被告所偽造均
    屬「乙○○」名義之秋吉兒禮品商行、愛買吉安景美店、遠
    百企業景美分公司之信用卡簽帳單之特約商店存根聯3 張，
    既經被告持向特約商店行使，已非屬被告所有之物，亦不對
    之宣告沒收，均附此敘明。
據上論斷，應依刑事訴訟法273條之1，第299條第1項前段、刑法
第28條、第55條、第349條第2項、第216條、第210條、第220條
第2項、第339條第1項、第2項、第3項、第219條、第51條第5款
，刑法施行法第1條之1，中華民國96年罪犯減刑條例第2條第1項
第3款、第7條，判決如主文。
本案經檢察官黃佩瑜到庭執行職務。
中　　華　　民　　國　　96　　年　　10　　月　　11  　日
                  臺灣臺北地方法院刑事第二庭
                            法  官  賴淑美
以上正本證明與原本無異。
如不服本判決，應於判決送達後10日內向本院提出上訴狀（應附
繕本），上訴於臺灣高等法院。
                            書記官  許翠燕
中　　華　　民　　國　　96　　年　　10　　月　　11　　日
中華民國刑法第320條 (普通竊盜罪、竊佔罪)意圖為自己或第三
人不法之所有，而竊取他人之動產者，為竊盜罪，處五年以下有
期徒刑、拘役或五百元以下罰金。
意圖為自己或第三人不法之利益，而竊佔他人之不動產者，依前
項之規定處斷。
前二項之未遂犯罰之。
中華民國刑法第349條(普通贓物罪)
收受贓物者，處3 年以下有期徒刑、拘役或5 百元以下罰金。
搬運、寄藏、故買贓物或為牙保者，處 5 年以下有期徒刑、拘役
或科或併科 1 千元以下罰金。
因贓物變得之財物，以贓物論。
附表一：
┌──┬─────────┬──────────────────────┐
│編號│犯罪事實內容      │ 主                                      文 │
├──┼─────────┼──────────────────────┤
│ 一 │犯罪事實欄一所示之│甲○○故買贓物，處有期徒刑貳月，減為有期徒刑│
│    │犯罪事實          │壹月。                                      │
├──┼─────────┼──────────────────────┤
│ 二 │犯罪事實欄二所示之│甲○○行使偽造私文書，足以生損害於他人，處有│
│    │犯罪事實          │期徒刑肆月，減為有期徒刑貳月；邱吉兒禮品商行│
│    │                  │消費簽帳單特約商店存根聯上偽造之「乙○○」簽│
│    │                  │名壹枚沒收之。                              │
├──┼─────────┼──────────────────────┤
│ 三 │犯罪事實欄三所示之│甲○○共同行使偽造私文書，足以生損害於他人，│
│    │犯罪事實          │處有期徒刑肆月，減為有期徒刑貳月。          │
├──┼─────────┼──────────────────────┤
│ 四 │犯罪事實欄四所示之│甲○○共同行使偽造私文書，足以生損害於他人，│
│    │犯罪事實          │處有期徒刑肆月，減為有期徒刑貳月；愛買吉安景│
│    │                  │美店消費簽帳單特約商店存根聯上偽造之「乙○○│
│    │                  │」簽名壹枚沒收之。                          │
├──┼─────────┼──────────────────────┤
│ 五 │犯罪事實欄五所示之│甲○○共同行使偽造私文書，足以生損害於他人，│
│    │犯罪事實          │處有期徒刑肆月，減為有期徒刑貳月；遠百企業景│
│    │                  │美分公司消費簽帳單特約商店存根聯上偽造之「陳│
│    │                  │松筠」簽名壹枚沒收之。                      │
├──┼─────────┼──────────────────────┤
│ 六 │犯罪事實欄六所示之│甲○○意圖為自己不法之所有，以詐術使人將第三│
│    │犯罪事實          │人之物交付，未遂，處有期徒刑月；減為有期徒│
│    │                  │刑壹月又拾伍日。                            │
├──┼─────────┼──────────────────────┤
│ 七 │犯罪事實欄七所示之│甲○○共同行使偽造私文書，足以生損害於他人，│
│    │犯罪事實          │處有期徒刑月，減為有期徒刑壹月又拾伍日。  │
└──┴─────────┴──────────────────────┘
